臺灣苗栗地方法院刑事判決
111年度交易字第145號
公  訴  人  臺灣苗栗地方檢察署檢察官
被      告  葉峻瑋


上列被告因公共危險案件，經檢察官提起公訴（111年度偵字第2
956號），本院判決如下：
    主  文
甲○○駕駛動力交通工具而吐氣所含酒精濃度達每公升零點二五毫
克以上，處有期徒刑肆月，如易科罰金，以新臺幣壹仟元折算壹
日。　　
　　犯罪事實
一、甲○○於民國111年3月18日15時43分前某時，在不詳地點飲用
    酒類後，明知吐氣酒精濃度達每公升0.25毫克以上者，不得
    駕駛動力交通工具，竟仍駕駛車牌號碼000-0000號自用小客
    車上路。嗣於111年3月18日15時43分許，途經苗栗縣○○鎮○○
    路0段000號前，因滿臉潮紅為警攔查，發現其酒味甚濃，並
    對其施以吐氣酒精濃度試測，於同日15時53分許，測得其吐
    氣所含酒精濃度達每公升0.96毫克而查獲。
二、案經苗栗縣警察局竹南分局報告臺灣苗栗地方檢察署檢察官
    偵查起訴。
    理  由
壹、證據能力之說明：
一、本判決所引用被告甲○○（下稱被告）以外之人於審判外之言
    詞或書面陳述，業經本院於審判程序對當事人提示並告以要
    旨，檢察官、被告均未就其證據能力聲明異議（本院卷第34
    、69至70頁），應認已獲一致同意作為證據，本院審酌相關
    陳述作成時之情況，尚無違法或證明力明顯過低之瑕疵，與
    本案待證事實復具有相當關連性，認為適當，不論該等傳聞
    證據是否具備刑事訴訟法第159條之1至第159條之4所定情形
    ，依同法第159條之5第1項規定，均得作為證據。
二、以下認定犯罪事實所憑之非供述證據，均無違反法定程序而
    取得之情形，依刑事訴訟法第158條之4反面規定，自得作為
    本案證據使用。
貳、得心證之理由：　　　　
一、訊據被告固不否認有在案發當天駕駛車牌號碼000-0000號自
    用小客車上路，於當天15時53分許，為警測得吐氣所含酒精
    濃度每公升0.96毫克之事實，惟矢口否認有何公共危險犯行
    ，辯稱：我不承認我有喝酒，我懷疑警方儀器有問題，任何
    的儀器其實都是檢驗合格才出廠的，你看我們台灣全省哪一
    個酒測的儀器有發生問題的嗎？我不相信沒有一支儀器沒有
    問題的，一定有問題的，你只要是機台的東西，包含我們的
    電腦、我們的麥克風什麼的，只要是機器的東西一定會有問
    題，而且我的行為舉止，如果他警局的監視器還在的話，我
    到了警局之後我一直等線上開庭這4個小時的時間，我說有
    一個吸毒的躺在那邊睡覺，我就是一直配合他，我就是這樣
    坐著而已，安安靜靜的，後來我開完庭，警官你明明就知道
    我0.96，開完庭我還是自己開車回家，警局開回到我家比我
    從台灣大哥大開回我家還要遠等語（本院卷第71至72頁）。
二、經查：
  ㈠被告於111年3月18日駕駛車牌號碼000-0000號自用小客車上
    路。嗣於111年3月18日15時43分許，途經苗栗縣○○鎮○○路0
    段000號前，因滿臉潮紅為警攔查，並對其施以吐氣酒精濃
    度試測，於同日15時53分許，測得其吐氣所含酒精濃度達每
    公升0.96毫克，有酒精測定紀錄表（偵卷第37頁）、呼氣酒
    精測試器檢定合格證書（偵卷第39頁）、苗栗縣警察局舉發
    違反道路交通管理事件通知單（偵卷第45頁）、車輛詳細資
    料報表（偵卷第43頁）在卷可查，且為被告所不爭執（偵卷
    第23至27、85頁、本院卷第33、71至72頁），是此部分事實
    ，堪予認定。
　㈡乙○○○○執行勤務時，看到被告所駕駛之車輛違規停車，
　　其看到被告臉很紅，也是有聞到酒味，其覺得被告應該是有
    喝酒，但被告已經下車了，沒有駕駛行為，其不可能過去叫
    被告做酒測，但被告有並排違規停車，所以其當下只就被告
    並排違規停車開單，後來取締被告酒後駕車之地點龍山路，
    距離被告前開違規停車遭其開罰單之地點至少有400公尺到8
    00公尺，經過了至少三個街口，被告剛完成駕駛行為，準備
    進雜貨店等情，業據證人乙○○○○於本院審理時證述明確（本
    院卷第63、66至68頁），被告於本院審理時亦坦承證人乙○○
    ○○當天有開其違規臨時停車的罰單，其後其有駕駛自用小客
    車經過差不多三個路口之後，差不多有400到800公尺，為警
    方實施吐氣所含酒精濃度測試（下稱酒測），其有同意警方
    酒測，酒測器測出來的結果是每公升0.96毫克（本院卷第71
    至72頁），並有本院勘驗警方對被告實施酒測過程之密錄器
    檔案勘驗筆錄（本院卷第79至106頁）在卷可查，足徵被告
    有於吐氣所含酒精濃度達每公升0.25毫克以上仍駕駛自用小
    客車之行為。
　㈢被告雖懷疑警方之酒測器有問題，惟本案對被告施測之呼氣
    酒精測試器，於110年7月1日經財團法人工業技術研究院檢
    定合格，有效期限至111年7月31日或使用次數達1000次，有
    呼氣酒精測試器檢定合格證書可憑（偵卷第39頁）。被告於
    111年3月18日受檢測，是該呼氣酒精測試器第536次實施酒
    精濃度測試，此由酒精測定紀錄表記載之案號欄「536」可
    證。可見本案使用之呼氣酒精測試器經檢驗合格使用並仍於
    有效使用期限內，不存在任何足以影響儀器有效性之情狀。
　　又本案呼氣酒精測試器對被告施測後列印之酒精濃度檢測單
    記載：「歸零：0.00mg/L」、「測定值0.96mg/L」（偵卷第
    37頁），可證員警於當日對被告實施吐氣酒測前，確有先將
    呼氣酒精測試器歸零，本件對被告實施呼氣酒測之儀器確無
    異常，檢測過程亦符合程序，最終亦完成施測並檢驗出正確
    酒精濃度。被告空言臆測本案呼氣酒精測試器有問題，並不
    可採。
　㈣刑法第185條之3第1項規定於102年6月11日修正公布時，其立
    法理由已明白揭示：「不能安全駕駛罪係屬抽象危險犯，不
    以發生具體危險為必要。爰修正原條文第一項，增訂酒精濃
    度標準值，以此作為認定不能安全駕駛之判斷標準，以有效
    遏阻酒醉駕車事件發生」等語。換言之，就客觀構成要件而
    言，行為人只須符「吐氣所含酒精濃度達每公升0.25毫克或
    血液中酒精濃度達百分之0.05以上」，而駕駛動力交通工具
    者，即屬「不能安全駕駛」之行為。而每人飲酒後於體內或
    行為舉止產生之反應並非相同，不得以需有外顯之興奮或鎮
    靜狀態、甚或肌肉協調能力受損，始能謂不能安全駕駛。故
    被告辯稱其到警局後，一直配合警方，只是安安靜靜的坐著
    等語，亦無法為對被告有利之認定。
三、綜上所述，被告辯解實難採信，本案事證已臻明確，被告犯
    行堪以認定，應予依法論科。
參、法律適用：
一、核被告所為，係犯刑法第185條之3第1項第1款之公共危險罪
    。
二、爰審酌被告前於104年間已有犯不能安全駕駛動力交通工具
    罪而經檢察官為緩起訴處分之前科紀錄，此次再犯之原因，
    其駕駛自用小客車上路，為警查獲時吐氣所含酒精濃度為每
    公升0.96毫克，對其他用路人生命、身體、財產所生危害之
    程度，兼衡於本案審理時自述為高職畢業之智識程度，目前
    打零工，有做才有錢，日新約1200元至1500元之經濟狀況，
    已婚、與太太已分居8年，育有1名即將就讀國中三年級之未
    成年子女由其照顧，媽媽患有重度憂鬱症，爺爺、奶奶差不
    多90歲了，爺爺是從小13、14歲就裝義眼，一隻眼睛看不到
    ，奶奶80幾歲時開始重聽之生活狀況，其自身肝臟有20幾個
    腫瘤，最大2.5公分，因失眠就診精神科之健康狀況（本院
    卷第73至75頁），暨犯後否認犯行之態度等一切情狀，量處
    如主文所示之刑，並依刑法第41條第1項前段規定，諭知易
    科罰金之折算標準。
據上論斷，應依刑事訴訟法第299條第1項前段，判決如主文。
本案經檢察官呂宜臻提起公訴，檢察官楊岳都到庭執行職務。
中    華    民    國   111    年    8     月    16    日
                  刑事第四庭  法  官  紀雅惠
以上正本證明與原本無異。
如不服本判決應於收受判決後20日內向本院提出上訴書狀，並應
敘述具體理由（均應附繕本）。
中    華    民    國   111    年    8     月    16    日
                              書記官  陳信全
附錄本案論罪科刑法條：
中華民國刑法第185條之3
駕駛動力交通工具而有下列情形之一者，處3年以下有期徒刑，
得併科30萬元以下罰金：
一、吐氣所含酒精濃度達每公升零點二五毫克或血液中酒精濃度
    達百分之零點零五以上。
二、有前款以外之其他情事足認服用酒類或其他相類之物，致不
    能安全駕駛。
三、服用毒品、麻醉藥品或其他相類之物，致不能安全駕駛。
因而致人於死者，處3年以上10年以下有期徒刑，得併科2百萬元
以下罰金；致重傷者，處1年以上7年以下有期徒刑，得併科1百
萬元以下罰金。
曾犯本條或陸海空軍刑法第54條之罪，經有罪判決確定或經緩起
訴處分確定，於十年內再犯第1項之罪因而致人於死者，處無期
徒刑或5年以上有期徒刑，得併科3百萬元以下罰金；致重傷者，
處3年以上10年以下有期徒刑，得併科2百萬元以下罰金。